# 请教陈老师——关于股改资本公积与亏损的问题

提问人：lu366 时间：2017-03-10 09:28:23
陈老师： 您好! 请教两个问题： 1 、若A企业股改基准日时实收资本 100 万，资本公积 70 万，未分配利润 20 万； （ 1 ）
若股改基准日至股改实施日之间发生亏损，未分配利润变为-50，亏损未使净资产低于实收股本：①是否需要进行相应处理？②是否可以用资本公积弥补亏损？ （ 2 ）若亏损使得未分配利润为-80，净资产低于了实收股本，是否需进行相应处理，譬如现金不足或者溢价增资？ 2 、若B企业原来无资本公积，股改基准日之前只有实收资本 100 万，未分配利润-120，若要顺利实施股改，之前看到网上处理说可以采用溢价增资方式，请问下溢价增资的方式的理论基础是否类似于上述使用资本公积弥补亏损，实务中可行吗？

回答人：chenyiwei
如果在股改基准日至股改实施日的过渡期间，因亏损或其他原因，导致净资产发生减少，低于基准日经审计的帐面净资产的，则股改实施日继续按原方案折股的基础已不存在（即使实施日的净资产仍大于拟折合的股本），应要求全体发起人以现金补足该差额。公司收到补足差额的现金时，贷记资本公积，这部分资本公积一并参与折股。 你提到的溢价增资原理与上述类似，但操作更复杂。 整体折股是公司组织形式的变化，变更前有限责任公司的股东权益明细项目与变更后股份有限公司的股东权益明细项目之间没有一一对应关系，因此不涉及公司法所禁止的“资本公积补亏”。